【裁判字號】    96,訴,8686
【裁判日期】    970131
【裁判案由】    清償借款
【裁判全文】
臺灣臺北地方法院民事判決              96年度訴字第8686號
原      告  永豐商業銀行股份有限公司
法定代理人  丙○○
訴訟代理人  乙○○
被      告  甲○○
上列當事人間清償借款事件，本院於民國97年1月29日辯論終結
，判決如下：
    主  文
被告應給付原告新臺幣壹佰參拾壹萬貳仟肆佰零陸元，及自民國
九十五年十二月二十七日起至清償日止，按年息百分之三點七一
計算之利息，並自民國九十五年十二月二十七日起至清償日止，
逾期在六個月以內者，按上開利率百分之十，逾期超過六個月者
，按上開利率百分之二十計算之違約金。
訴訟費用新臺幣壹萬肆仟零陸拾捌元由被告負擔。
    事  實  及  理  由
一、按當事人得以合意定第一審管轄法院，民事訴訟法第24條第
    1項前段定有明文。查，本件兩造於約定書第13條約定，同
    意以本院為第一審管轄法院，本院就本件訴訟自有管轄權，
    合先敘明。
二、原告起訴主張：訴外人朱旭輝邀同被告甲○○為連帶保證人
    ，於民國94年11月14日向台北國際商業銀行（下稱台北國際
    商銀）借款新臺幣（下同）239萬元，約定借款期間自94年
    11月14日起至114年11月14日止分期清償，利息自貸放日起
    ，前24期按原告定儲利率指數加碼年息1.71%機動計息，第
    25期起按原告定儲利率指數加碼年息2.24%機動計息。朱旭
    輝另邀同被告甲○○為保證人，於94年11月14日向台北國際
    商銀借款200萬元及516萬元二筆，共計716萬元，約定借款
    期間均自94年11月14日起至114年11月14日止分期清償，利
    息200萬元部分按郵匯局二年期定期儲金機動利率加年息0.8
    75%機動計算，516萬元部分自貸放日起，前24期按原告定儲
    利率指數加碼年息0.71%機動計息，第25期起按原告定儲利
    率指數加碼年息1.14%機動計息。遲延履行給付本金或利息
    時，除仍按上開利率計息外，逾期清償在6個月以內者，按
    上開利率10%，超過6個月者，按上開利率20%計付違約金，
    並約定如有任何一宗債務不依約清償本金或付息者等情形，
    債務視為全部到期。詎料朱旭輝就239萬元及516萬元部分均
    僅繳納本息至94年12月14日止，就200萬元部分僅繳納本息
    至95年1月14日止，其後竟未依約清償，依約視同全部到期
    ，經原告強制執行拍賣抵押物求償後，並已於96年4月13日
    強制執行分配完畢，就239萬元部分不足額共1,312,406元，
    及自95年12月27日起按年息3.71%計算之利息及違約金等迄
    未給付，依約被告甲○○自應負擔連帶保證清償責任。又台
    北國際商銀於95年11月13日與建華商業銀行股份有限公司（
    下稱建華銀行）合併，台北國際商銀為消滅銀行，建華銀行
    為存續銀行，建華銀行並於同日經行政院金融監督管理委員
    會核准登記正式更名為現原告永豐商業銀行股份有限公司之
    名稱，原台北國際商銀暨建華銀行之權利義務係由合併後存
    續並更名之原告概括承受。爰依借款及連帶保證之法律關係
    ，提起本訴等語。並聲明：如主文第一項所示。
三、被告甲○○辯稱：被告為連帶保證人，訴外人即原告職員何
    美慧曾告知被告繳交6萬元，抵押物拍賣後，即與被告無關
    ，抵押物已拍賣，原告不應向被告請求等語。
四、經查，本件原告主張之上開借款事實，已據其提出借據暨約
    定書、歷史往來明細查詢、利率查詢、臺灣金融資產服務股
    份有限公司95年度板金拍四字第565號函、臺灣金融資產服
    務股份有限公司民事執行處強制執行金額計算書分配表、轉
    帳收入傳票、放款轉帳支出傳票等影本為證，核屬相符，並
    為到場被告所不爭執，依原告所提之上開證據，堪信原告之
    主張為真實。至被告雖稱原告職員何美慧曾告知被告繳款並
    抵押物拍賣後即可免責云云，然為原告所否認，被告復未舉
    證以實其說，則被告上開辯解應無可取。
五、從而，原告依據消費借貸及連帶保證之法律關係，請求被告
    給付1,312,406元及如主文第一項所示之利息、違約金，為
    有理由，應予准許。
六、據上論結，本件原告之訴為有理由，依民事訴訟法第78條，
    判決如主文。
中    華    民    國    97    年    1     月    31    日
                  民事第二庭    法  官  蔡政哲
以上正本係照原本作成
如對本判決上訴，須於判決送達後20日內向本院提出上訴狀
中    華    民    國    97    年    1     月    31    日
                                書記官  曾靖雯


司法院資訊處製作；財團法人民間司法改革基金會備份。
